【裁判字號】    89,上訴,29
【裁判日期】    890217
【裁判案由】    違反槍彈藥刀械管制條例
【裁判全文】
臺灣高等法院高雄分院刑事判決                      八十九年度上訴字第二九號
    上訴人
    即被告  乙○○
右上訴人因違反槍砲彈藥刀械管制條例案件，不服臺灣高雄地方法院八十八年度訴字
第一九九四號中華民國八十八年十一月十一日第一審判決（起訴案號：臺灣高雄地方
法院檢察署八十八年度偵字第二一五三一號），提起上訴，本院判決如左：
      主    文
原判決撤銷。
乙○○未經許可持有子彈，累犯，處有期徒刑肆月，併科新台幣伍萬元罰金，罰金如
易服勞役，以新台幣玖佰元即銀元佰元折算壹日。子彈貳顆沒收。
      事    實
一、乙○○有盜匪、賭博、違反麻醉藥品管理條例等多項前科，其於民國八十五年間
    ，因違反麻醉藥品管理條例罪，經臺灣臺中地方法院判處有期徒刑三月確定，並
    於八十六年二月五日執行完畢，猶不知悔改。復於八十八年八月二十五日晚上，
    在高雄市火車站前中山路附近，受某不詳姓名年籍綽號「阿貴」之成年男子委託
    ，在該處收受另一不詳成年男子所交付具有殺傷力之土造子彈三顆，未經許可而
    持有之，嗣於八十八年八月二十六日凌晨一時五十分許，乙○○持前開子彈搭計
    程車行經國道一號公路北向岡山收費站時，為警攔檢查獲，並扣得上開子彈三顆
    。
二、案經國道公路警察局第五警察隊移送臺灣高雄地方法院檢察署檢察官偵查起訴。
      理    由
一、右揭犯罪事實，業據被告乙○○迭於警訊、原審偵審中及本院審理中坦承不諱，
    復有前開子彈三顆扣案可資佐證；而上開子彈經送請內政部警政署刑事警察局鑑
    定結果，認定「送鑑改造子彈三顆均係土造子彈，具直徑約8.55MM金屬彈頭，經
    採樣試射可擊發，具有殺傷力」等情，有該局八十八年九月四日刑鑑字第八八一
    九八號鑑驗通知書一紙附卷可稽（見偵查卷第十九頁）。被告上開之自白核與事
    實相符，自得採為認定被告犯罪之證據，本件罪證明確，被告右揭犯行堪以認定
    。
二、查子彈係屬槍砲彈藥刀械管制條例第四條第一項第二款之彈藥。核被告未經許可
    持有子彈之行為，係犯槍砲彈藥刀械管制條例第十二條第四項之未經許可持有子
    彈罪。又被告於八十五年間，因違反麻醉藥品管理條例罪，經臺灣臺中地方法院
    判處有期徒刑三月確定，並於八十六年二月五日執行完畢之事實，已據其供明在
    卷，並有臺灣高雄地方法院檢察署刑案資料查註紀錄表及本院刑事被告全國前案
    紀錄表在卷可憑，茲於執行完畢後五年以內再犯有期徒刑以上之本罪，為累犯，
    應依刑法第四十七條之規定，加重其刑。
三、原審據以論處被告罪刑，固非無見，惟查：原判決既論以被告未經許可持有子彈
    罪，依槍砲彈藥刀械管制條例第十二條第四項規定即應併科（非選科）新臺幣三
    百萬元以下罰金；原判決僅漏未諭知併科罰金，依法即有未合。被告上訴意旨，
    指摘原判決量刑過重，雖為無理由，惟原判決既有上述之瑕疵，自應由本院將原
    判決撤銷改判。茲審酌被告犯罪後坦承犯行，態度良好，且僅係託而持有三顆土
    造子彈，犯罪情節尚非嚴重等一切情狀，爰酌情量處有期徒刑四月，併科罰金新
    台幣五萬元，並諭知併科罰金部分如易服勞役以以新台幣玖佰元即銀元佰元折
    算壹日。扣案子彈三顆，為違禁物，惟其中一顆因鑑定試射，彈頭彈殼已分離，
    依其性質不再具有子彈之結構，亦無殺傷力，已非違禁物，故依刑法第三十八條
    第一項第一款規定，僅宣告沒收其餘未擊發之二顆子彈。
據上論斷，應依刑事訴訟法第三百六十九條第一項前段、第三百六十四條、第二百九
十九條第一項前段，槍砲彈藥刀械管制條例第十二條第四項，刑法第十一條前段、第
四十七條、第三十八條第一項第一款、第四十二條第二項，罰金罰鍰提高標準條例第
二條、現行法規所定貨幣單位折算新臺幣條例第二條，判決如主文。
本案經檢察官劉翼謀到庭執行職務。
中      華      民      國    八十九    年      二      月      十七    日
                                  臺灣高等法院高雄分院刑事第四庭
                                      審判長法官  莊  鎮
                                            法官  陳啟造
                                            法官  蕭權閔
右甲本證明與原本無異。
如不服本判決，應於判決送達後十日內向本院提出上訴狀，其未敘述理由者並應於提
出上訴狀後十日內向本院補提理由書（應附繕本）。
                                          書記官  黎  珍
中      華      民      國      八十九    年      二    月    十九      日
附錄本判決論罪科刑法條：
現行槍砲彈藥刀械管制條例第十二條第四項
  未經許可，持有、寄藏或意圖販賣而陳列子彈者，處五年以下有期徒刑，併科新台
  幣三百萬元以下罰金。
                                                  Ｊ


司法院資訊處製作；財團法人民間司法改革基金會備份。
